臺灣高等法院臺南分院刑事判決　　　　100年度上易字第734號
上　訴　人
即　被　告　林永祥
上列上訴人因重利案件，不服臺灣臺南地方法院100年度易字第
839號中華民國100年11月1日第一審判決（起訴案號：臺灣臺南
地方法院檢察署100年度偵字第6210號），提起上訴，本院判決
如下：
    主  文
上訴駁回。
    理  由
一、按依刑事訴訟法第350條、第361條、第362條、第367條規定
    ，不服地方法院之第一審判決，提起第二審上訴者，須提出
    上訴書狀，並應敘述「具體理由」，為上訴必備之程式。所
    稱具體理由，必係依據卷內既有訴訟資料或提出新事證，指
    摘或表明第一審判決有何採證、認事、用法或量刑等足以影
    響判決本旨之不當或違法，而構成應予撤銷之具體事由，始
    克相當；如未依上揭意旨指出具體事由，而僅泛言或單憑當
    事人自我說詞，指摘原判決採證認事違法、用法不當、判決
    不公、量刑過重等等，即屬未敘述具體理由，所提第二審上
    訴不合法律上之程式，得不經言詞辯論，由第二審法院予以
    判決駁回。
二、上訴人即被告上訴意旨略以：伊為本件行為是賠錢，且伊尚
    須養育小孩，請從輕量刑云云。
三、經查：
    原判決認定被告基於重利之犯意，以「888租賃公司」名義
    ，及在中華日報刊登分類廣告等方式，招徠需款濟急之客戶
    ，於原判決附表一所示時、地，乘原判決附表一所示之借款
    人急迫需錢週轉之機會，貸以該附表所示之金錢，而取得如
    原判決附表一所示與原本顯不相當之重利。借款人並須提供
    如原判決附表一所示之票據、證件予被告作為擔保等情，係
    依憑：(一)被告於原審審理時之自白；(二)証人即被害人薛惠珍
    、吳陳玉美、李廷隆、郭珠佩等人於警、偵訊時，證人即被
    害人吳陳玉美、李廷隆於原審之証詞；(三)並有被害人薛惠珍
    所開立之本票、國民身分證及健保卡、被害人吳陳玉美所開
    立之本票、國民身分證、被害人李廷隆所開立之本票、國民
    身分證及健保卡、戶口名簿、被害人郭珍佩所開立之本票、
    國民身分證及戶口名簿影本、吳秀瓊國民身分證及健保卡、
    如原判決附表二所示之物品可資佐證。原審法院因而以被告
    犯刑法第344條之重利罪七罪事証明確，且為累犯，因予分
    別量處被告有期徒刑三月，並定其應執行刑為有期徒刑六月
    ，及諭知易科罰金之折算標準，經核原判決從形式上予以審
    查，並無違背法令之情形。上訴意旨並無隻字片語表明第一
    審判決採證、認事、用法有何不當或違法之處，僅因其個人
    庭家因素，請求本院改判減輕其刑，揆諸前開說明，即屬未
    敘述具體理由，自難認其上訴合於法律上之程式；其上訴不
    合法，應予駁回，並不經言詞辯論為之。
四、爰依刑事訴訟法第367條前段、第372條，判決如主文。
中    華    民    國   100    年    12    月    13    日
                  刑事第四庭    審判長法  官  吳志誠
                                      法  官  彭喜有
                                      法  官  陳珍如
以上正本證明與原本無異。
不得上訴。
                                      書記官  劉清洪
中    華    民    國   100    年    12    月    14    日